臺灣新北地方法院民事裁定  
110年度抗字第246號
抗  告  人  蔡國安  
相  對  人  李汪將  



上列當事人間聲請本票裁定事件，抗告人對於本院司法事務官於
民國110年11月23日所為本院110年度司票字第9140號裁定提起抗
告，本院裁定如下：
    主  文
抗告駁回。
抗告程序費用新臺幣壹仟元由抗告人負擔。
    理  由
一、按執票人向本票發票人行使追索權時，得聲請法院裁定後強
    制執行，票據法第123條定有明文。又本票執票人依上開法
    條之規定聲請時，此項聲請之裁定及抗告法院之裁定，僅依
    非訟事件程序，以審查強制執行許可與否，並無確定實體上
    法律關係存否之效力，如發票人就票據債務之存否有爭執時
    ，應由發票人提起確認之訴，以資解決（最高法院56年度台
    抗字第714號、57年台抗字第76號裁定意旨參照）。
二、本件相對人主張其執有抗告人為發票人，如附表所示之本票
    8紙，並免除作成拒絕證書（下稱系爭本票）；又系爭本票
    詎屆期經相對人提示竟不獲兌付，迭經催索，未獲置理。為
    此，爰依票據法第123條、非訟事件法第194條之規定聲請裁
    定許可強制執行等語，並提出系爭本票為證。經原裁定准許
    強制執行。
三、抗告人不服原裁定，提起抗告，其抗告意旨略以：相對人所
    持系爭本票經查並無相對金流之往來紀錄，又抗告人所開立
    之系爭本票皆有親自簽名、書寫、蓋手印，請求審閱相對人
    所提系爭本票影本核對等語。惟查，相對人聲請本票裁定所
    提出之系爭本票載明發票人、發票日、金額及到期日，已完
    成本票應記載事項，有系爭本票影本（見原審卷第13頁至第
    27頁）附卷足佐，揆諸上開說明，法院僅得依非訟程序就本
    票裁定聲請強制執行是否符合形式上要件予以審酌，於符合
    法定形式要件下即應為許可強制執行之裁定，是相對人執系
    爭本票聲請裁定准許強制執行，即無不合。至抗告人主張之
    上開事實，縱所稱屬實，亦屬實體上之爭執，應由抗告人另
    行提起訴訟，以資解決，要非本件非訟程序所得審究，是本
    件仍應為許可強制執行之裁定。綜上，抗告人據以指摘原裁
    定不當，請求廢棄原裁定，為無理由，應予駁回。
四、據上論結，本件抗告為無理由，依非訟事件法第46條、第21
    條第2項，民事訴訟法第495條之1第1項、第449條第1項、第
    95條、第78條，裁定如主文。
中　　華　　民　　國　　111 　年　　1 　　月　　12　　日
                  民事第七庭    法  官  莊哲誠
以上正本係照原本作成。
本裁定除以適用法規顯有錯誤為理由，不得再抗告。如提起再抗
告，應於收受後10日內委任律師為非訟代理人向本院提出再抗告
狀，並繳納再抗告費新臺幣1,000元。
中　　華　　民　　國　　111 　年　　1 　　月　　12　　日
                                書記官  尤秋菊
　　　　　　　　　　　　　　　　
本票附表：                                           110年度抗字第246號       編號 發票日 票面金額 （新臺幣） 到期日 利息起算日 票據號碼 備註 1 110年8月27日 2,360,000 到期日早於發票日，視為未記載而為見票即付 110年8月27日 TH0000000  2 110年8月27日 3,900,000 到期日早於發票日，視為未記載而為見票即付 110年8月27日 TH0000000  3 110年8月27日 2,600,000 到期日早於發票日，視為未記載而為見票即付 110年8月27日 TH0000000  4 110年8月27日 14,800,000 到期日早於發票日，視為未記載而為見票即付 110年8月27日 TH0000000  5 110年8月27日 7,300,000 110年8月31日 110年8月31日 TH0000000  6 110年8月27日 6,850,000 110年9月5日 110年9月5日 TH0000000  7 110年8月27日 6,600,000 110年9月15日 110年9月15日 TH0000000  8 110年8月27日 2,100,000 110年10月5日 110年10月5日 TH0000000